臺灣板橋地方法院民事裁定　　　　　　 100年度簡抗字第36號
抗　告　人　鄭淑惠
相　對　人　黃裕
上列抗告人因與相對人間請求返還房屋事件，抗告人對於民國
100年10月4日本院板橋簡易庭所為裁定（100年度板簡字第543號
）提起抗告，本院裁定如下：
    主  文
抗告駁回。
抗告費用由抗告人負擔。
    理  由
一、本件抗告意旨略以：抗告人並未收受原審命繳納第二審裁判
    費之裁定，惟原審竟以抗告人逾期未繳費為由，駁回抗告人
    之上訴，與法即有不合。為此，爰依法提起抗告，請求廢棄
    原裁定等語。
二、按送達應於應受送達人之住居所、事務所或營業所行之；送
    達於住居所、事務所或營業所，不獲會晤應受送達人者，得
    將文書付與有辨別事理能力之同居人或受僱人，民事訴訟法
    第136 條第1 項、第137 條第1 項定有明文。次按送達不能
    依前2 條規定為之者，得將文書寄存送達地之自治或警察機
    關，並作送達通知書兩份，一份黏貼於應受送達人住居所、
    事務所、營業所或其就業處所門首，另一份置於該送達處所
    信箱或其他適當位置，以為送達。寄存送達自寄存之日起，
    經10日發生效力，此觀同法第138 條之規定自明。復按民事
    訴訟法第138 條所規定之寄存送達，係以將文書寄存送達地
    之自治或警察機關，並作送達通知書，黏貼於應受送達人住
    居所、事務所或營業所門首以及置於送達處所信箱或其他適
    當位置時，為送達之時；至應受送達人究於何時前往領取應
    受送達之文書，或並未前往領取，該文書嗣經退還原送達法
    院，於送達之效力均無影響。
三、經查，原審於100年8月31日命上訴人即本件抗告人補繳第二
    審裁判費之裁定，乃係依抗告人於上訴狀中所陳報之應受送
    達處所即新北市○○區○○路一段225號8樓之1，交由郵務
    機關於同年9月7日向抗告人之上開應受送達處所為送達，而
    因未獲會晤抗告人本人，亦不獲會晤有辨別事理能力之同居
    人或受僱人，致無法將該文書予以付與，遂於當日製作送達
    通知書2份，1份黏貼於應受送達人即抗告人門首，另1份置
    於該送達處所信箱或其他適當位置，並將該文書即前揭命補
    繳第二審裁判費之裁定寄存於送達地之警察機關即新北市政
    府警察局永和分局永和派出所以為送達等情，有抗告人上訴
    狀1份及送達證書1紙附卷可稽（見原審卷第40頁、第44頁）
    。而原審於100年10月4日所為之駁回裁定正本亦係以前揭地
    址對抗告人為送達，且亦於同年月12日以前述方法為寄存送
    達乙節，亦有送達證書1紙在卷可查（見原審第55頁），並
    參酌抗告人提起本件抗告狀內所陳報之應受送達處所，仍係
    為「新北市○○區○○路一段225號8樓之1」，有抗告狀1份
    附於本院卷可按，是該「新北市○○區○○路一段225號8樓
    之1」址為本件抗告人之應受送達處所係屬無誤。從而，原
    審向前揭地址為送達時，因送達機關不能依民事訴訟法第
    136 條、第137規定之送達方法送達，遂依民事訴訟法第138
    條規定，將命抗告人補繳第二審裁判費之裁定寄存於送達地
    之警察機關，並製作送達通知書2份，1份黏貼於應受送達人
    即抗告人門首，另1份置於該送達處所信箱或其他適當位置
    ，揆諸首揭說明，於寄存之日起經10日，即已發生合法送達
    之效力。依此，原審命抗告人於收受裁定後5日內補繳第二
    審裁判費之裁定，既已於100年9月7日寄存於送達地之警察
    機關，並自寄存日起經10日發生合法送達之效力，則抗告人
    遲至100年10月4日仍未補正（即補繳第二審裁判費），其上
    訴自屬不合法，應予駁回。原審據此裁定駁回抗告人之上訴
    ，顯然並無違誤。抗告意旨仍指摘原裁定不當，求予廢棄，
    為無理由，應予駁回。
四、本件抗告為無理由，依民事訴訟法第436 條之1 第3 項、第
    495 條之1 第1 項、第449 條第1 項、第95條、第78條，裁
    定如主文。
中    華    民    國   100    年    11    月    17    日
                民事第三庭審判長法  官  陳財旺
                                法  官  吳幸娥
                                法  官  邱育佩
以上正本證明與原本無異。
如不服本裁定，僅得於收受本裁定正本送達後10日內，以適用法
規顯有錯誤為理由，向本院提出再抗告狀，（須附繕本1 份及繳
納再抗告裁判費新台幣1,000 元），經本院許可後始可再抗告。
中    華    民    國   100    年    11    月    17    日
                                書記官  彭麗紅